【裁判字號】    96,訴,1375
【裁判日期】    990622
【裁判案由】    強盜等
【裁判全文】
臺灣彰化地方法院刑事判決              96年度訴字第1375號
公  訴  人  臺灣彰化地方法院檢察署檢察官
被      告  戊○○
選任辯護人  張富慶  律師
            韓銘峰  律師
被      告  乙○○
選任辯護人  劉雅榛  律師
            陳忠儀  律師
上列被告因違反毒品危害防制條例案件，經檢察官提起公訴（96
年度偵字第5261、5480、5481號），本院判決如下：
    主    文
戊○○犯附表三所示之販賣第三級毒品罪，各處附表三所示之刑
。應執行有期徒刑肆年，未扣案之販賣毒品所得新臺幣玖萬玖仟
元、扣案之行動電話壹具（不含0000000000號識別卡
）及第三級毒品愷他命陸包（驗餘重量肆點肆捌貳公克，含塑膠
袋陸只、標籤拾貳張）沒收，販賣毒品所得如全部或一部不能沒
收時，以其財產抵償之。
乙○○犯附表四所示之販賣第三級毒品罪，各處附表四所示之刑
。應執行有期徒刑年，未扣案之販賣毒品所得新臺幣伍仟元、
扣案之行動電話壹具（不含0000000000號識別卡）及
第三級毒品愷他命肆包（驗餘重量點零伍貳公克，含塑膠袋伍
只）沒收，販賣毒品所得如全部或一部不能沒收時，以其財產抵
償之。
    事    實
一戊○○基於營利之意圖，自民國95年12月間某日起至96年3月
  底某日止，以其所有扣案之NOKIA牌行動電話（插用不知情之
  賴游樟所申辦之0000000000號識別卡）與乙○○持用之行動電
  話聯繫後，在彰化縣員林鎮豐原駭客網咖店、國立員林家商附
  近套房內，先後販賣第3級毒品愷他命予乙○○共12次，每次
  10包，每包新臺幣（下同）7百元，共得款8萬4千元（起訴書
  誤為9萬8千元）。戊○○亦基於營利之意圖，自96年間某日起
  至96年3月16日止，以前開行動電話與丙○○持用之行動電話
  聯繫後，在彰化縣員林鎮某網咖店內、私立大慶商工附近，先
  後販賣第3級毒品愷他命予丙○○共5次，每次3包，每包1千元
  ，共得款1萬5千元。嗣於附表1所示時地，經警執行搜索，扣
  得附表1所示物品。戊○○於偵查及審判中均自白，且於偵查
  中供出毒品來源劉啟榮（已另案判處罪刑確定），因而查獲劉
  啟榮。
二乙○○基於營利之意圖，自95年10月間某日起至95年11月間某
  日止，以其所有扣案之HYUNDAI牌行動電話（插用不知情之甲○○所申辦之0000000000號識別卡）與丁○○持用之行動電話
  聯繫後，在彰化縣員林鎮員林公園、百分百自助式KTV、闔家
  歡自助式KTV內，先後販賣第3級毒品愷他命予丁○○共4次，
  每次1包，每包1千元，共得款4千元。乙○○亦基於營利之意
  圖，於96年4月25日凌晨3時22分許，以前開行動電話與吳夢婷
  （起訴書記載為「孟婷」）持用之0000000000號行動電話聯繫
  後，在彰化縣埔心鄉○○村○○路437巷11號乙○○住處附近
  ，販賣第3級毒品愷他命1包予吳夢婷1次，得款1千元。嗣於附
  表2所示時地，經警執行搜索，扣得附表2所示物品。乙○○於
  偵查及審判中均自白，且於偵查中供出毒品來源戊○○，因而
  查獲戊○○。
三案經臺中市警察局、行政院海岸巡防署巡防總局中部地區巡防
  局移送臺灣彰化地方法院檢察署檢察官偵查起訴（戊○○涉嫌
  其他犯罪部分，尚未審結）。
    理    由
壹、證據能力之判斷：
一被告以外之人於審判外之言詞或書面陳述，除法律有規定者外
  ，不得作為證據，刑事訴訟法第159條第1項定有明文，此為「
  傳聞法則」之原則性規定。依該條於92年2月6日修正理由二所
  示，所謂「法律有規定者」，係指刑事訴訟法第159條之1至第
  159條之5及第206條等規定，此外，尚包括94年2月5日修正前
  性侵害犯罪防治法第15條第2項（修正後關於證據能力部分規
  定於第17條）、兒童及少年性交易防制條例第10條第2項、家
  庭暴力防治法第28條第2項、組織犯罪防制條例第12條及檢肅
  流氓條例（已廢止）中有關秘密證人筆錄等多種刑事訴訟特別
  規定之情形，是被告以外之人於審判外之言詞或書面陳述，如
  為前開法律所規定之例外情形，得作為證據，此為「傳聞法則
  」之例外規定。惟前開陳述如不得作為證據，而無證據能力，
  仍非不得以之彈劾有證據能力之證據，進而削弱或否定其證明
  力。
二本案當事人所提出之後述證據，且屬被告戊○○、乙○○以外
  之人於審判外之陳述者，因雙方均同意採為證據（本院卷7第3
  頁正面），又無不適當情形，符合刑事訴訟法第159條之5第1
  項規定，應得為證據。
貳、犯罪事實之判斷：
一訊據被告戊○○對於上揭犯罪事實坦承不諱（本院卷7第5頁）
  ，核與證人即共同被告乙○○、證人丙○○於警詢、檢察官偵
  查中之證述相符（第0000000000號警卷第10至13、22至24頁，
  第5261號偵查卷第96至98頁，第57號偵查卷1第265至267頁）
  ，並有附表1編號1、3及附表2編號2所示之物扣案（本院卷3第
  50、51、60、61頁），及搜索票、搜索扣押筆錄、查獲過程與
  扣案物品照片、通訊監察譯文、附表1編號3行動電話用戶基本
  資料可稽（第0000000000號警卷第29至37、43頁，第00000000
  00號警卷第19至23頁，第0000000000號警卷第87、90至92、96
  至98、151至155、291至295頁，第5481號偵查卷第40至41頁，
  本院卷6第120頁）。附表1編號1及附表2編號2所示之物經囑託
  行政院衛生署管制藥品管理局鑑定，均檢出第3級毒品愷他命
  成分，前者查獲時送驗重量為4.483公克，驗餘重量4.482公克
  ，後者查獲時送驗重量為3.053公克，驗餘重量3.052公克，亦
  有該局鑑定書可憑（本院卷2第137至138頁）。綜上論述，被
  告戊○○之自白與事實相符，可以採信，事證明確，其犯行堪
  以認定。被告戊○○於偵查及審判中均自白，並於偵查中供出
  毒品來源劉啟榮在卷（第0000000000號警卷第3至4頁、第5261
  號偵查卷第85至87頁、第57號偵查卷1第265至267頁、本院卷7
  第5頁），且有指認劉啟榮之口卡片、本院97年度訴字第929號
  刑事確定判決、臺灣高等法院被告前案紀錄表可憑（第5261號
  偵查卷第118頁，本院卷6第129至130、135至143頁），此部分
  有利被告戊○○之事實，亦堪認定。
二訊據被告乙○○對於上揭犯罪事實坦承不諱（本院卷7第5頁）
  ，核與證人丁○○、吳夢婷於警詢、檢察官偵查中之證述相符
  （第0000000000號警卷第16至18頁、第57號偵查卷2第137至
  139頁、第57號偵查卷3第10、14至15頁），並有附表2編號2、
  4所示之物扣案（本院卷3第50、60頁），及搜索票、搜索扣押
  筆錄、扣案物品照片、通訊監察譯文可稽（第0000000000號警
  卷第19至23頁，第0000000000號警卷第291頁，第5481號偵查
  卷第40至41頁）。附表2編號2所示之物檢出第3級毒品愷他命
  成分，亦如前述（本院卷2第137至138頁）。綜上論述，被告
  乙○○之自白與事實相符，可以採信，事證明確，其犯行堪以
  認定。被告乙○○於偵查及審判中均自白，並於偵查中供出毒
  品來源被告戊○○在卷（第0000000000號警卷第11至13頁、第
  5261號偵查卷第96至100頁、本院卷7第5頁），被告乙○○之
  犯行復為被告戊○○所不爭，此部分有利被告乙○○之事實，
  亦堪認定。
、論罪科刑：
一關於法律變更之比較適用原則，於比較時應就罪刑有關之共犯
  、未遂犯、想像競合犯、牽連犯、連續犯、結合犯，以及累犯
  加重、自首減輕暨其他法定加減原因（如身分加減）與加減比
  例等一切情形，本於統一性及整體性原則，綜其全部罪刑之結
  果而為比較。又法規之制定與法規之修正，如有特定生效日之
  必要者，依中央法規標準法第14條或第20條第2項準用第14條
  之規定，應分別特定其施行日期。法規制定或前次修正基於特
  殊因素所特定之施行日期，並不適用於日後修正或再次修正之
  條文。而法律之制定或修正，若未明定施行日期者，中央法規
  標準法雖未規定應自何時生效，然法律既經制定或修正並經總
  統公布，自應依一般原則，自公布日起算至第3日發生效力。
  經查：
  (一)92年7月9日修正公布之毒品危害防制條例第36條雖規定「本
    條例自公布後6個月施行」，然其立法理由係謂「(一)依修正
    草案第2條第3項規定，法務部需會同衛生署成立審議委員會
    每3個月定期檢討調整毒品之分級及品項，而本次新增第四
    級毒品，有需要在新法施行前先經該審議會檢討後再調整公
    布，爰預留6個月緩衝期，以利處理。(二)依本條例新修正之
    規定，有必要再訂定相關子法及修正相關法規，以配合本條
    例之施行，故亦有需要預留適當緩衝期，以利訂頒相關子法
    及相關法規之配合修正」，故該條規定，顯係因應該次修正
    之需，始預留適當之緩衝期。又毒品危害防制條例第4條第3
    項原規定「製造、運輸、販賣第三級毒品者，處5年以上有
    期徒刑，得併科新臺幣5百萬元以下罰金」，第17條原規定
    「犯第4條第1項至第4項、第5條第1項至第4項前段、第6條
    第1項至第4項、第7條第1項至第4項、第8條第1項至第4項、
    第10條或第11條第1項、第2項之罪，供出毒品來源，因而破
    獲者，得減輕其刑」。被告等行為後，毒品危害防制條例業
    於98年5月20日修正公布，第4條第3項規定「製造、運輸、
    販賣第三級毒品者，處5年以上有期徒刑，得併科新臺幣7百
    萬元以下罰金」，第17條則規定「犯第4條至第8條、第10條
    、第11條之罪，供出毒品來源，因而查獲其他正犯或共犯者
    ，減輕或免除其刑。犯第4條至第8條之罪於偵查及審判中均
    自白者，減輕其刑」。此次之修正既未定有施行日期，亦未
    明示係基於何種特殊因素而修正，自不能適用92年7月9日修
    正公布之毒品危害防制條例第36條自公布後6個月施行之規
    定，而應認自98年5月22日起施行。
  (二)被告等於偵查及審判中均自白，並於偵查中供出毒品來源，
    經綜合比較相關罪刑，以修正後毒品危害防制條例之規定較
    有利，自應適用修正後規定。
二按愷他命屬毒品危害防制條例第2條第2項第3款經主管機關公
  告所定之第3級毒品。核被告戊○○所為，係犯17次修正後毒
  品危害防制條例第4條第3項之販賣第3級毒品罪；被告乙○○
  所為，係犯5次修正後毒品危害防制條例第4條第3項之販賣第3
  級毒品罪。被告等販賣毒品前後持有毒品之低度行為，應為販
  賣之高度行為所吸收，不另論罪。被告等所犯之罪，犯意各別
  ，行為不同，均應分論併罰。被告等於偵查及審判中均自白，
  應依毒品危害防制條例第17條第2項減輕其刑；被告等復供出
  毒品來源，因而查獲其他正犯，應依同條第1項遞減輕其刑。
  被告等已依上開規定遞減輕其刑，自無再依刑法第59條酌減其
  刑之必要。被告戊○○販賣毒品予被告乙○○部分，所得共計
  8萬4千元，起訴書誤為9萬8千元，應予更正。查被告戊○○曾
  因傷害等案件，經本院以96年度易字第671號判決處有期徒刑2
  月15日確定，於97年11月25日易科罰金執行完畢，被告乙○○
  則未曾受罪刑宣告，此有臺灣高等法院被告前案紀錄表可按（
  均不構成累犯），爰審酌被告戊○○素行欠佳，被告乙○○素
  行良好，所犯均助長毒品流通氾濫，戕害國民身心健康，造成
  社會治安負面影響，惟係因年輕識淺，一時懵懂而觸法，販毒
  對象不多，犯後均能坦承認錯，態度良好，危害相對較輕及其
  他一切情狀，分別量處如附表3、4所示之刑，以資懲儆。扣案
  如附表1編號3所示行動電話1具，為被告戊○○所有（不含案
  外人賴游樟所申辦之0000000000號識別卡），扣案如附表2編
  號4所示行動電話1具，為被告乙○○所有（不含案外人甲○○
  所申辦之0000000000號識別卡），均係供販賣毒品所用，業據
  被告等供承在卷，應依毒品危害防制條例第19條第1項沒收（
  行動電話既已扣案，無庸再諭知追徵價額）；被告等因販賣毒
  品所得之現金雖未扣案，仍應依同條項沒收，如全部或一部不
  能沒收時，以其財產抵償之。按毒品危害防制條例第18條第1
  項後段規定，查獲之第3、4級毒品，無正當理由而擅自持有者
  ，沒入銷燬之，乃專指查獲施用或持有之第3、4級毒品而言；
  倘係查獲製造、運輸、販賣、意圖販賣而持有、以非法方法使
  人施用、引誘他人施用或轉讓第3、4級毒品，既屬同條例相關
  法條明文規定處罰之犯罪行為，即非該條項應依行政程序沒入
  銷燬之範圍，而應回歸適用刑法第38條第1項第1款沒收違禁物
  之規定，是扣案如附表1編號1、附表2編號2所示之愷他命，既
  屬違禁物，且非查獲施用或持有之第3級毒品，自應依刑法第
  38條第1項第1款沒收。附表2編號1所示物品經囑託鑑定後，認
  係第2級毒品，有前開鑑定書可憑，連同附表1編號2、附表2編
  號3部分，均與本案犯罪無關，不符法定沒收要件，宜由檢察
  官另為適法處理，無從於本案宣告沒收。除附表4最末1次外，
  被告等之犯罪時間係在96年4月24日以前，合於中華民國96年
  罪犯減刑條例第2條第1項第3款之減刑規定，復無該條例所定
  不得減刑之例外情形，爰依上開規定減其宣告刑2分之1，並與
  不得減刑部分定其應執行刑。
據上論斷，應依刑事訴訟法第299條第1項前段，毒品危害防制條
例第4條第3項、第17條、第19條第1項，刑法第11條前段、第2條
第1項後段、第51條第5款、第38條第1項第1款，中華民國96年罪
犯減刑條例第2條第1項第3款、第7條、第11條，判決如主文。
本案經檢察官林子翔到庭執行職務。
中    華    民    國    99    年    6     月    22    日
                  刑事第八庭    審判長法官    廖政勝
                                法      官    紀佳良
                                法      官    戰諭威
以上正本證明與原本無異。
如不服本判決，應於判決送達後10日內，向本院提出上訴狀（須
敘述具體理由，並附繕本，上訴狀勿逕送上級法院）。
中    華    民    國    99    年    6     月    22    日
                                    書記官    莊何江
附錄：
修正後毒品危害防制條例第4條第3項
製造、運輸、販賣第三級毒品者，處5年以上有期徒刑，得併科
新臺幣7百萬元以下罰金。
附表1
搜索時間：96年5月24日上午9時起至同日上午10時止
搜索地點：彰化縣員林鎮○○里○○街75巷16號2樓
搜索對象：戊○○
┌──┬─────────────────────────────┬───┐
│編號│扣案物品                                                  │持有人│
├──┼─────────────────────────────┼───┤
│ 1  │第3級毒品愷他命6包（查獲時重量4.483公克，驗餘重量4.482公克│戊○○│
│    │，含塑膠袋6只、標籤12張）                                 │      │
├──┼─────────────────────────────┼───┤
│ 2  │SONY ERICSSON牌行動電話1具（插用0000000000號識別卡）      │戊○○│
├──┼─────────────────────────────┼───┤
│ 3  │NOKIA牌行動電話1具（插用0000000000號識別卡）              │戊○○│
└──┴─────────────────────────────┴───┘
附表2
搜索時間：96年5月24日上午9時10分起至同日上午9時30分止
搜索地點：彰化縣埔心鄉○○路437巷11號
搜索對象：乙○○
┌──┬─────────────────────────────┬───┐
│編號│扣案物品                                                  │持有人│
├──┼─────────────────────────────┼───┤
│ 1  │第2級毒品3,4亞甲基雙氧安非他命（MDMA）、甲基安非他命粉紅色│乙○○│
│    │碎錠（查獲時重量0.518公克，驗餘重量0.356公克。起訴書記載為│      │
│    │「搖頭丸」，已另案執行沒收銷燬，見本院卷7第17頁）         │      │
├──┼─────────────────────────────┼───┤
│ 2  │第3級毒品愷他命4包（查獲時重量3.053公克，驗餘重量3.052公克│乙○○│
│    │，含塑膠袋5只）                                           │      │
├──┼─────────────────────────────┼───┤
│ 3  │NOKIA牌行動電話1具（插用0000000000號識別卡）              │乙○○│
├──┼─────────────────────────────┼───┤
│ 4  │HYUNDAI牌行動電話1具（插用0000000000號識別卡）            │乙○○│
└──┴─────────────────────────────┴───┘
附表3
┌─────────┬────┬─────────────────────┐
│犯罪事實          │所犯法條│宣告刑                                    │
├─────────┼────┼─────────────────────┤
│戊○○販賣第3級毒 │毒品危害│戊○○販賣第三級毒品，處有期徒刑壹年陸月，│
│品愷他命予乙○○12│防制條例│減為有期徒刑玖月，未扣案之販賣毒品所得新臺│
│次部分            │第4條第3│幣柒仟元、扣案之行動電話壹具（不含○九三○│
│                  │項      │五七二五八九號識別卡）及第三級毒品愷他命陸│
│                  │        │包（驗餘重量肆點肆捌貳公克，含塑膠袋陸只、│
│                  │        │標籤拾貳張）沒收，販賣毒品所得如全部或一部│
│                  │        │不能沒收時，以其財產抵償之。              │
│                  │        ├─────────────────────┤
│                  │        │戊○○販賣第三級毒品，處有期徒刑壹年陸月，│
│                  │        │減為有期徒刑玖月，未扣案之販賣毒品所得新臺│
│                  │        │幣柒仟元、扣案之行動電話壹具（不含○九三○│
│                  │        │五七二五八九號識別卡）及第三級毒品愷他命陸│
│                  │        │包（驗餘重量肆點肆捌貳公克，含塑膠袋陸只、│
│                  │        │標籤拾貳張）沒收，販賣毒品所得如全部或一部│
│                  │        │不能沒收時，以其財產抵償之。              │
│                  │        ├─────────────────────┤
│                  │        │戊○○販賣第三級毒品，處有期徒刑壹年陸月，│
│                  │        │減為有期徒刑玖月，未扣案之販賣毒品所得新臺│
│                  │        │幣柒仟元、扣案之行動電話壹具（不含○九三○│
│                  │        │五七二五八九號識別卡）及第三級毒品愷他命陸│
│                  │        │包（驗餘重量肆點肆捌貳公克，含塑膠袋陸只、│
│                  │        │標籤拾貳張）沒收，販賣毒品所得如全部或一部│
│                  │        │不能沒收時，以其財產抵償之。              │
│                  │        ├─────────────────────┤
│                  │        │戊○○販賣第三級毒品，處有期徒刑壹年陸月，│
│                  │        │減為有期徒刑玖月，未扣案之販賣毒品所得新臺│
│                  │        │幣柒仟元、扣案之行動電話壹具（不含○九三○│
│                  │        │五七二五八九號識別卡）及第三級毒品愷他命陸│
│                  │        │包（驗餘重量肆點肆捌貳公克，含塑膠袋陸只、│
│                  │        │標籤拾貳張）沒收，販賣毒品所得如全部或一部│
│                  │        │不能沒收時，以其財產抵償之。              │
│                  │        ├─────────────────────┤
│                  │        │戊○○販賣第三級毒品，處有期徒刑壹年陸月，│
│                  │        │減為有期徒刑玖月，未扣案之販賣毒品所得新臺│
│                  │        │幣柒仟元、扣案之行動電話壹具（不含○九三○│
│                  │        │五七二五八九號識別卡）及第三級毒品愷他命陸│
│                  │        │包（驗餘重量肆點肆捌貳公克，含塑膠袋陸只、│
│                  │        │標籤拾貳張）沒收，販賣毒品所得如全部或一部│
│                  │        │不能沒收時，以其財產抵償之。              │
│                  │        ├─────────────────────┤
│                  │        │戊○○販賣第三級毒品，處有期徒刑壹年陸月，│
│                  │        │減為有期徒刑玖月，未扣案之販賣毒品所得新臺│
│                  │        │幣柒仟元、扣案之行動電話壹具（不含○九三○│
│                  │        │五七二五八九號識別卡）及第三級毒品愷他命陸│
│                  │        │包（驗餘重量肆點肆捌貳公克，含塑膠袋陸只、│
│                  │        │標籤拾貳張）沒收，販賣毒品所得如全部或一部│
│                  │        │不能沒收時，以其財產抵償之。              │
│                  │        ├─────────────────────┤
│                  │        │戊○○販賣第三級毒品，處有期徒刑壹年陸月，│
│                  │        │減為有期徒刑玖月，未扣案之販賣毒品所得新臺│
│                  │        │幣柒仟元、扣案之行動電話壹具（不含○九三○│
│                  │        │五七二五八九號識別卡）及第三級毒品愷他命陸│
│                  │        │包（驗餘重量肆點肆捌貳公克，含塑膠袋陸只、│
│                  │        │標籤拾貳張）沒收，販賣毒品所得如全部或一部│
│                  │        │不能沒收時，以其財產抵償之。              │
│                  │        ├─────────────────────┤
│                  │        │戊○○販賣第三級毒品，處有期徒刑壹年陸月，│
│                  │        │減為有期徒刑玖月，未扣案之販賣毒品所得新臺│
│                  │        │幣柒仟元、扣案之行動電話壹具（不含○九三○│
│                  │        │五七二五八九號識別卡）及第三級毒品愷他命陸│
│                  │        │包（驗餘重量肆點肆捌貳公克，含塑膠袋陸只、│
│                  │        │標籤拾貳張）沒收，販賣毒品所得如全部或一部│
│                  │        │不能沒收時，以其財產抵償之。              │
│                  │        ├─────────────────────┤
│                  │        │戊○○販賣第三級毒品，處有期徒刑壹年陸月，│
│                  │        │減為有期徒刑玖月，未扣案之販賣毒品所得新臺│
│                  │        │幣柒仟元、扣案之行動電話壹具（不含○九三○│
│                  │        │五七二五八九號識別卡）及第三級毒品愷他命陸│
│                  │        │包（驗餘重量肆點肆捌貳公克，含塑膠袋陸只、│
│                  │        │標籤拾貳張）沒收，販賣毒品所得如全部或一部│
│                  │        │不能沒收時，以其財產抵償之。              │
│                  │        ├─────────────────────┤
│                  │        │戊○○販賣第三級毒品，處有期徒刑壹年陸月，│
│                  │        │減為有期徒刑玖月，未扣案之販賣毒品所得新臺│
│                  │        │幣柒仟元、扣案之行動電話壹具（不含○九三○│
│                  │        │五七二五八九號識別卡）及第三級毒品愷他命陸│
│                  │        │包（驗餘重量肆點肆捌貳公克，含塑膠袋陸只、│
│                  │        │標籤拾貳張）沒收，販賣毒品所得如全部或一部│
│                  │        │不能沒收時，以其財產抵償之。              │
│                  │        ├─────────────────────┤
│                  │        │戊○○販賣第三級毒品，處有期徒刑壹年陸月，│
│                  │        │減為有期徒刑玖月，未扣案之販賣毒品所得新臺│
│                  │        │幣柒仟元、扣案之行動電話壹具（不含○九三○│
│                  │        │五七二五八九號識別卡）及第三級毒品愷他命陸│
│                  │        │包（驗餘重量肆點肆捌貳公克，含塑膠袋陸只、│
│                  │        │標籤拾貳張）沒收，販賣毒品所得如全部或一部│
│                  │        │不能沒收時，以其財產抵償之。              │
│                  │        ├─────────────────────┤
│                  │        │戊○○販賣第三級毒品，處有期徒刑壹年陸月，│
│                  │        │減為有期徒刑玖月，未扣案之販賣毒品所得新臺│
│                  │        │幣柒仟元、扣案之行動電話壹具（不含○九三○│
│                  │        │五七二五八九號識別卡）及第三級毒品愷他命陸│
│                  │        │包（驗餘重量肆點肆捌貳公克，含塑膠袋陸只、│
│                  │        │標籤拾貳張）沒收，販賣毒品所得如全部或一部│
│                  │        │不能沒收時，以其財產抵償之。              │
├─────────┼────┼─────────────────────┤
│戊○○販賣第3級毒 │毒品危害│戊○○販賣第三級毒品，處有期徒刑壹年陸月，│
│品愷他命予丙○○5 │防制條例│減為有期徒刑玖月，未扣案之販賣毒品所得新臺│
│次部分            │第4條第3│幣仟元、扣案之行動電話壹具（不含○九三○│
│                  │項      │五七二五八九號識別卡）及第三級毒品愷他命陸│
│                  │        │包（驗餘重量肆點肆捌貳公克，含塑膠袋陸只、│
│                  │        │標籤拾貳張）沒收，販賣毒品所得如全部或一部│
│                  │        │不能沒收時，以其財產抵償之。              │
│                  │        ├─────────────────────┤
│                  │        │戊○○販賣第三級毒品，處有期徒刑壹年陸月，│
│                  │        │減為有期徒刑玖月，未扣案之販賣毒品所得新臺│
│                  │        │幣仟元、扣案之行動電話壹具（不含○九三○│
│                  │        │五七二五八九號識別卡）及第三級毒品愷他命陸│
│                  │        │包（驗餘重量肆點肆捌貳公克，含塑膠袋陸只、│
│                  │        │標籤拾貳張）沒收，販賣毒品所得如全部或一部│
│                  │        │不能沒收時，以其財產抵償之。              │
│                  │        ├─────────────────────┤
│                  │        │戊○○販賣第三級毒品，處有期徒刑壹年陸月，│
│                  │        │減為有期徒刑玖月，未扣案之販賣毒品所得新臺│
│                  │        │幣仟元、扣案之行動電話壹具（不含○九三○│
│                  │        │五七二五八九號識別卡）及第三級毒品愷他命陸│
│                  │        │包（驗餘重量肆點肆捌貳公克，含塑膠袋陸只、│
│                  │        │標籤拾貳張）沒收，販賣毒品所得如全部或一部│
│                  │        │不能沒收時，以其財產抵償之。              │
│                  │        ├─────────────────────┤
│                  │        │戊○○販賣第三級毒品，處有期徒刑壹年陸月，│
│                  │        │減為有期徒刑玖月，未扣案之販賣毒品所得新臺│
│                  │        │幣仟元、扣案之行動電話壹具（不含○九三○│
│                  │        │五七二五八九號識別卡）及第三級毒品愷他命陸│
│                  │        │包（驗餘重量肆點肆捌貳公克，含塑膠袋陸只、│
│                  │        │標籤拾貳張）沒收，販賣毒品所得如全部或一部│
│                  │        │不能沒收時，以其財產抵償之。              │
│                  │        ├─────────────────────┤
│                  │        │戊○○販賣第三級毒品，處有期徒刑壹年陸月，│
│                  │        │減為有期徒刑玖月，未扣案之販賣毒品所得新臺│
│                  │        │幣仟元、扣案之行動電話壹具（不含○九三○│
│                  │        │五七二五八九號識別卡）及第三級毒品愷他命陸│
│                  │        │包（驗餘重量肆點肆捌貳公克，含塑膠袋陸只、│
│                  │        │標籤拾貳張）沒收，販賣毒品所得如全部或一部│
│                  │        │不能沒收時，以其財產抵償之。              │
└─────────┴────┴─────────────────────┘
附表4
┌─────────┬────┬─────────────────────┐
│犯罪事實          │所犯法條│宣告刑                                    │
├─────────┼────┼─────────────────────┤
│乙○○販賣第3級毒 │毒品危害│乙○○販賣第三級毒品，處有期徒刑壹年肆月，│
│品愷他命予丁○○4 │防制條例│減為有期徒刑捌月，未扣案之販賣毒品所得新臺│
│次部分            │第4條第3│幣壹仟元、扣案之行動電話壹具（不含○九二○│
│                  │項      │四一四四五八號識別卡）及第三級毒品愷他命肆│
│                  │        │包（驗餘重量點零伍貳公克，含塑膠袋伍只）│
│                  │        │沒收，販賣毒品所得如全部或一部不能沒收時，│
│                  │        │以其財產抵償之。                          │
│                  │        ├─────────────────────┤
│                  │        │乙○○販賣第三級毒品，處有期徒刑壹年肆月，│
│                  │        │減為有期徒刑捌月，未扣案之販賣毒品所得新臺│
│                  │        │幣壹仟元、扣案之行動電話壹具（不含○九二○│
│                  │        │四一四四五八號識別卡）及第三級毒品愷他命肆│
│                  │        │包（驗餘重量點零伍貳公克，含塑膠袋伍只）│
│                  │        │沒收，販賣毒品所得如全部或一部不能沒收時，│
│                  │        │以其財產抵償之。                          │
│                  │        ├─────────────────────┤
│                  │        │乙○○販賣第三級毒品，處有期徒刑壹年肆月，│
│                  │        │減為有期徒刑捌月，未扣案之販賣毒品所得新臺│
│                  │        │幣壹仟元、扣案之行動電話壹具（不含○九二○│
│                  │        │四一四四五八號識別卡）及第三級毒品愷他命肆│
│                  │        │包（驗餘重量點零伍貳公克，含塑膠袋伍只）│
│                  │        │沒收，販賣毒品所得如全部或一部不能沒收時，│
│                  │        │以其財產抵償之。                          │
│                  │        ├─────────────────────┤
│                  │        │乙○○販賣第三級毒品，處有期徒刑壹年肆月，│
│                  │        │減為有期徒刑捌月，未扣案之販賣毒品所得新臺│
│                  │        │幣壹仟元、扣案之行動電話壹具（不含○九二○│
│                  │        │四一四四五八號識別卡）及第三級毒品愷他命肆│
│                  │        │包（驗餘重量點零伍貳公克，含塑膠袋伍只）│
│                  │        │沒收，販賣毒品所得如全部或一部不能沒收時，│
│                  │        │以其財產抵償之。                          │
├─────────┼────┼─────────────────────┤
│乙○○販賣第3級毒 │毒品危害│乙○○販賣第三級毒品，處有期徒刑壹年肆月，│
│品愷他命1包予吳夢 │防制條例│未扣案之販賣毒品所得新臺幣壹仟元、扣案之行│
│婷1次部分         │第4條第3│動電話壹具（不含0000000000號識別│
│                  │項      │卡）及第三級毒品愷他命肆包（驗餘重量點零│
│                  │        │伍貳公克，含塑膠袋伍只）沒收，販賣毒品所得│
│                  │        │如全部或一部不能沒收時，以其財產抵償之。  │
└─────────┴────┴─────────────────────┘

司法院資訊處製作；財團法人民間司法改革基金會備份。
